【裁判字號】    97,財管,92
【裁判日期】    971229
【裁判案由】    選任遺產管理人
【裁判全文】
臺灣板橋地方法院民事裁定              97年度財管字第92號
聲  請  人  台灣土地銀行股份有限公司
法定代理人  丁○○
非訟代理人  甲○○
上列當事人間聲請選任遺產管理人事件，本院裁定如下：
    主      文
選任地政士丙○○（女，身分證統一編號：Ｚ000000000 號，住
台北縣中和市○○街271 號2 樓）為被繼承人乙○○（男、民國
○○年○ 月○○日生、身分證統一編號：Ｚ000000000 號、生前最後
設籍：臺北縣永和市○○路144 巷53之1 號、民國94年7 月27日
死亡）之遺產管理人。
程序費用由被繼承人乙○○之遺產負擔。
     理     由
一、按繼承開始時，繼承人之有無不明，而無親屬會議或親屬會
    議未於1 個月內選定遺產管理人者，利害關係人或檢察官得
    聲請法院選任遺產管理人，並由法院依公示催告程序，定6
    個月以上之期限，公告繼承人，命其於期限內承認繼承；又
    被繼承人之所有繼承人均拋棄其繼承權者，亦準用關於無人
    承認繼承之規定，民法第1177條、第1178條第2 項、第1176
    條第6 項定有明文。
二、本件聲請意旨略以：聲請人之債務人即被繼承人乙○○於民
    國94年7 月27日死亡，其於生前以如附表所示之土地及建物
    設定最高限額抵押權新台幣（以下同）156 萬元予聲請人，
    已全部到期未蒙清償，惟被繼承人死亡後，其所有繼承人均
    已向法院聲請拋棄繼承，且迄今均無親屬會議為其選任遺產
    管理人，以致聲請人之債權一直無法行使，影響聲請人之權
    益甚鉅，聲請人爰以利害關係人身分，請求鈞院依職權裁定
    選任地政士丙○○為被繼承人乙○○之遺產管理人等語。
三、經查，聲請人上開主張，業據聲請人到庭敘明於卷，並提出
    本院95年8 月23日板院輔家科春民字第034493號函影本、被
    繼承人乙○○繼承系統表、戶籍登記申請書影本、戶籍謄本
    影本、借據影本、台北縣中和地政事務所他項權利證明書影
    本、土地暨建築改良物抵押權設定契約書影本、台灣土地銀
    行客戶往來帳戶查詢、丙○○之身分證影本、土地豋記專業
    代理人證書影本、台北縣地政士開業執照影本等件為證。又
    聲請人具狀推薦具地政士資格之丙○○擔任被繼承人乙○○
    之遺產管理人，本院審酌丙○○具有擔任地政士之資歷，且
    願意擔任被繼承人乙○○之遺產管理人，聲請人以利害關係
    人身分，聲請選任丙○○為被繼承人乙○○之遺產管理人，
    核與首揭規定尚無不合，應予准許。
四、依非訟事件法第157 條，裁定如主文。
中    華    民    國    97    年    12    月    29    日
                  家事法庭  法  官  林春長
以上正本係照原本作成。
如對本裁定抗告須於裁定送達後10日內向本院提出抗告狀。
中    華    民    國    97    年    12    月    29    日
                            書記官  高小婷


司法院資訊處製作；財團法人民間司法改革基金會備份。
